臺灣高等法院交通事件裁定　　　　　　 96年度交抗字第398號
抗　告　人
即受處分人　甲○○
上列抗告人因違反道路交通管理處罰條例案件，不服臺灣桃園地
方法院，中華民國96年4月9日所為裁定（96年度交聲字第87號；
原處分案號：桃監裁罰字第裁52-DB0000000號），提起抗告，本
院裁定如下：
    主  文
抗告駁回。
    理  由
一、原裁定略以：異議人即受處分人甲○○確有於96年1月3日22
    時55分許，駕駛車牌號碼2931-FS 號自用小客車，行經桃園
    縣平鎮市○○路與平等路口，對於圓形紅燈逕予滑行伸越停
    止線至路口，欲穿越平等路闖紅燈，往桃園縣八德市方向行
    駛，無視圓形紅燈號誌顯示，員警立即示意攔停後掣單舉發
    等情甚明，原處分機關依道路交通管理處罰條例第53條第1
    項之規定及違反道路交通管理事件統一裁罰基準及處理細則
    所訂之違反道路交通管理事件統一裁罰基準表，裁處受處分
    人罰鍰新台幣（以下同）2,700元，並依同條例第63條第1項
    第3款之規定記違規點數3點，核無不當，本件異議為無理由
    ，應予駁回云云。
二、抗告意旨略以：(一)本人甲○○於該案根本沒有闖紅燈，若強
    拗有，也僅止於闖燈未遂，不構成闖紅燈。(二)警員引導滑入
    路口接受酒測畢，再引入旁區開罰單，闖紅燈行為是這種間
    斷性的闖嗎？這確定不是闖紅燈。(三)楊員已親口向法官表明
    「當時很晚車子不多，當晚開了很多張罰單」等語，足見當
    晚很多人上當，這種設酒測又兼罰紅燈的技術是混淆且有陷
    阱的方法。(四)我被迫在罰單上簽名，雖非常不情願，但楊員
    逼得很兇令人恐懼，我只好乖乖簽字。(五)新年應該要有好彩
    頭，我何必為了兩三千元受煎熬與折磨，因為這罰案太無道
    理了。(六)當晚警車佔中道，對峙8 米多，我若能闖紅燈恐怕
    是飛機才能闖吧。故闖紅燈構不成，快撤銷事實根本沒闖紅
    燈的烏龍怪案云云。
三、按汽車駕駛人，行經有燈光號誌管制之交岔路口闖紅燈者，
    處1,800元以上5,400元以下罰鍰；汽車駕駛人有第53條5違
    規行為者除依原條款處罰鍰外，並予記違規點數3點。道路
    交通管理處罰條例第53條第1項、第63條第1項第3款分別定
    有明文。
四、經查：原裁定就抗告人違規行為之認定，已於理由中敘明：
    上開違規事實，業據（一）證人即本件舉發之桃園縣政府警
    察局平鎮分局建安派出所之員警楊聰義於調查時結證稱：當
    天我們執行擴大臨檢取締酒駕之勤務，在該舉發地點執行取
    締酒駕之勤務，當時因為已經很晚了車子不會很多，我們執
    行酒測站的位置是平鎮市○○路由八德往平鎮的方向，當時
    該處路口有一個很大的缺口，而且我們是在現場圖網狀線上
    的內線車道，我們駕駛的巡邏車車頭是朝向外側車頭，車子
    是停在內側車道，我當時站的位置，是距異議人甲○○行進
    車道號誌燈停止線前方81.3公尺的地方，是因為該處有一個
    巷口，所以我才站在那邊，而且該處常常發現車子逆向開出
    來要規避臨檢，所以我才站在巷口處，我一直注視紅綠燈號
    誌。當時異議人開車就慢慢的滑行，而且超過停止線，當時
    她的行車方向是紅燈，我看到異議人所駕駛的小客車滑行超
    出停止線到達斑馬線前面，擋住斑馬線右邊的路口，就鳴笛
    請她靠邊停車，同事聽到我鳴笛就以指揮棒指揮她過來，所
    以我就在我站的位置的地方請她把車內燈打開，並請她出示
    證件，且跟她說妳已闖紅燈，異議人還拜託我不要開單舉發
    ，我回答異議人說違規是事實，所以依法要開單告發等語（
    見原審卷第48頁）。且依本件卷存證據資料並無任何證據，
    足以證明證人楊聰義警員上開證述係屬虛偽，亦無任何足以
    令人顯信其證述為不可採之品行證據或前科證據存在，自不
    得僅以員警為舉發本件之警察人員，而全盤抹煞其基於證人
    資格所證述內容。且員警舉發違反道路交通管理處罰條例所
    列違規事實，本質為行政處分，基於公務員為公法上行為具
    有公信力原則，該行政行為當可被推定為真正，其據以依法
    處分之事實認定亦為正確無誤。此外，並有異議人甲○○簽
    名之桃園縣政府警察局舉發違反道路交通事件桃警局交字第
    DB0000000 號通知單在卷足稽。（二）綜上所述，本件事證
    明確，異議人所駕駛車牌號碼2931-FS 號自用小客車有前述
    違規行為，已堪認定。從而，原處分機關，依道路交通管理
    處罰條例第53條第1 項之規定及違反道路交通管理事件統一
    裁罰基準及處理細則所訂之違反道路交通管理事件統一裁罰
    基準表（見本院卷第28頁），裁處受處分人罰鍰2,700 元，
    並依同條例第63條第1項第3款之規定記違規點數3 點，核無
    不當。本件異議為無理由，應予駁回等語。並就聲明異議所
    辯內容，亦詳予指駁，而認定抗告人甲○○確有於上揭時地
    闖紅燈之違規行為，原處分機關依首揭道路交通管理處罰條
    例之規定，裁處抗告人罰鍰2,700元，並記違規點數3點，無
    不當之處，從而駁回其異議，經核並無不合，抗告人提起抗
    告仍執前詞空言否認闖越紅燈，並稱證人證言不實，據此指
    摘原裁定不當云云，，其抗告仍無理由，應予駁回。
五、據上論結，應依道路交通案件處理辦法第26條，刑事訴訟法
    第412條，裁定如主文。
中　　華　　民　　國　　96　　年　　8 　　月　　1 　　日
                  刑事第七庭    審判長法　官  黃麗生
　　　　　　　　　　　　　　  　      法　官  許宗和
　　　　　　　　　　　　　　　　　    法　官  許錦印
以上正本證明與原本無異。
不得再抗告。
                                      書記官  楊妙恩
中　　華　　民　　國　　96　　年　　8 　　月　　2 　　日
